tr: El koruyucunun hava koşullarına karşı koruma seviyesi: Soğuk hava yalıtımı; Dört mevsim/genel; Yağmur koruması; Rüzgar koruması; Diğer
sl-SI: Zaščita ščitnika za roke pred vremenskimi vplivi: Izolacija za hladno vreme; Celoletno/splošno; Zaščita pred dežjem; Zaščita pred vetrom; Drugo
lt-LT: Rankų apsaugos apsauga nuo oro sąlygų: Izoliacija nuo šalčio; Keturių sezonų / bendras; Apsauga nuo lietaus; Apsauga nuo vėjo; Kita
cs: Chránič ruky s ochranou proti povětrnostním vlivům: Zateplení do chladného počasí; Celoroční/obecná; Ochrana proti dešti; Ochrana proti větru; Jiná
ko: 핸드가드 날씨 보호: 방한 단열; 4계절용/일반; 방우; 방풍; 기타
el: Προστατευτικό χεριών για προστασία από τις καιρικές συνθήκες: Μόνωση για κρύο καιρό; Τεσσάρων εποχών/γενικό; Προστασία από τη βροχή; Αντιανεμική προστασία; Άλλο
hr-HR: Zaštita za ruke, zaštita od vremenskih uvjeta: Izolacija za hladno vrijeme; Cjelogodišnje/općenito; Zaštita od kiše; Zaštita od vjetra; Ostalo
sv: Väderskydd för handskydd: Isolering för kallt väder; Fyrsäsongs/allmänt; Regnskydd; Vindskydd; Övrigt
ru: Защита рук от погодных условий: Защита от холода; Всесезонная/общая; Защита от дождя; Защита от ветра; Другое
zh-TW: 護手天候防護: 寒冷氣候保暖; 四季/一般用; 防雨; 防風; 其他
en: Hand guard weather protection: Cold weather insulation; Four-season/general; Rain protection; Wind protection; Other
es: Protector de manos contra la intemperie: Aislamiento para clima frío; Cuatro estaciones/general; Protección contra la lluvia; Protección contra el viento; Otra
sk-SK: Chránič rúk na ochranu proti poveternostným vplyvom: Izolácia do chladného počasia; Celoročné/všeobecné; Ochrana pred dažďom; Ochrana pred vetrom; Iné
ro-RO: Apărătoare de mână pentru protecție împotriva intemperiilor: Izolație pentru vreme rece; Patru sezoane/general; Protecție împotriva ploii; Protecție împotriva vântului; Altele
vi: Khả năng bảo vệ khỏi thời tiết của bộ bảo vệ tay: Cách nhiệt cho thời tiết lạnh; Bốn mùa/tổng hợp; Chống mưa; Chống gió; Khác
fr: Protection des protège-mains contre les intempéries: Isolation pour temps froid; Quatre saisons/général; Protection contre la pluie; Protection contre le vent; Autre
it: Protezione del paramano dagli agenti atmosferici: Isolamento per basse temperature; Quattro stagioni/generale; Protezione dalla pioggia; Protezione dal vento; Altro
pt-BR: Protetor de mão proteção contra intempéries: Isolamento para clima frio; Quatro estações/geral; Proteção contra chuva; Proteção contra vento; Outra
pl: Ochrona pogodowa osłony dłoni: Izolacja przed zimnem; Wielosezonowa / uniwersalna; Ochrona przed deszczem; Ochrona przed wiatrem; Inne
nb: Håndbeskyttelse værbeskyttelse: Isolasjon for kaldt vær; Helårs/generell; Regnbeskyttelse; Vindbeskyttelse; Annet
zh-CN: 护手防风雨等级: 寒冷天气保暖; 四季通用; 防雨; 防风; 其他
pt-PT: Protetor de mãos contra intempéries: Isolamento para tempo frio; Quatro estações/geral; Proteção contra chuva; Proteção contra vento; Outro
nl: Handbeschermer weersbescherming: Isolatie voor koud weer; Vierseizoenen/algemeen; Regenbescherming; Windbescherming; Overig
da: Vejrbeskyttelse til håndbeskytter: Isolering til koldt vejr; Helårs/generelt; Regnbeskyttelse; Vindbeskyttelse; Andet
ja: ハンドガードの耐候性: 防寒断熱; 4シーズン/一般; 防雨; 防風; その他
de: Wetterschutz des Handschutzes: Kälteschutzisolierung; Vier Jahreszeiten/Allgemein; Regenschutz; Windschutz; Sonstige
hu: Időjárás elleni védelmet nyújtó kézvédő: Hideg elleni szigetelés; Négyévszakos/általános; Esővédelem; Szélvédelem; Egyéb
th: การป้องกันสภาพอากาศของการ์ดป้องกันมือ: ฉนวนกันความเย็น; ทุกฤดูกาล/ทั่วไป; กันฝน; กันลม; อื่นๆ
bg-BG: Защита от атмосферни условия на протектора за ръце: Изолация за студено време; Четирисезонен/общ; Защита от дъжд; Защита от вятър; Друго
fi: Käsisuojuksen sääsuoja: Kylmän sään eristys; Ympärivuotinen/yleinen; Sadesuojaus; Tuulisuojaus; Muu